【裁判字號】    97,易,2234
【裁判日期】    970822
【裁判案由】    贓物
【裁判全文】
臺灣臺北地方法院刑事判決              97年度易字第2234號
公  訴  人  臺灣臺北地方法院檢察署檢察官
被      告  乙○○
上列被告因贓物案件，經檢察官提起公訴（97年度偵字第14762
號），嗣被告於準備程序中就被訴事實為有罪陳述，經告知簡式
審判之旨，並聽取當事人意見後，經本院合議庭裁定進行簡式審
判程序，判決如下：
    主  文
乙○○故買贓物，累犯，處拘役貳拾日，如易科罰金，以新臺幣
壹仟元折算壹日。
    事  實
一、乙○○於(1)民國88年因恐嚇、竊盜、公共危險、侵占案件，
    經臺灣高等法院89年上訴字第4540號判決定應執行有期徒刑
    2年2月、罰金銀元3千元確定。(2)89年因妨害公務案件，經
    本院90年度易字第2563號判決處有期徒刑3月確定。(3)90年
    因竊盜、強盜案件，經臺灣板橋地方法院90年訴字第521號
    判決依序處有期徒刑1年2月、1年10月，並定應執行有期徒
    刑2年10月確定。(4)90年復因施用毒品案件，經臺灣板橋地
    方法院90年重簡字第1027號判決處有期徒刑6月確定。上開
    (1)、(2)之罪，嗣經臺灣高等法院96年度聲減字第473號裁定
    減刑並定應執行有期徒刑1年2月、罰金銀元1千5百元確定。
    上開(3)、(4)之罪，經臺灣板橋地方法院91年度聲字第2027號
    裁定定應執行有期徒刑3年4月確定，而與(1)、(2)之罪接續執
    行，於96年7月16日執行完畢。猶不知悔改，明知某年籍不
    詳成年男子在臺北市○○區○○路之跳蚤市場所出賣型號62
    80、序號為000000000000000摩托羅拉手機1支（係甲○○所
    有而於96年12月9日下午5時許在臺中縣后里鄉○○路后里馬
    場旁遭竊），係來源不明之贓物，仍基於故買贓物之犯意，
    而以遠低於市價之新臺幣3千元買受該手機，嗣經警循線查
    悉上情。
二、案經臺中縣政府警察局大甲分局報請臺灣臺中地方法院檢察
    署呈請臺灣高等法院檢察署令轉臺灣桃園地方法院檢察署後
    ，再令轉臺灣臺北地方法院檢察署檢察官偵查起訴。
    理  由
壹、證據能力：
    證人甲○○警詢陳述，雖係被告以外之人於審判外之言詞陳
    述，惟當事人於言詞辯論終結前並未聲明異議，亦未聲請傳
    訊，顯放棄行使詰問權，依刑事訴訟法第159條之5第2項規
    定，應具證據能力。至其餘認定本案犯罪事實之非供述證據
    （詳後述）亦查無違反法定程序取得之情，依同法第158條
    之4規定反面解釋，亦具證據能力。
貳、實體部分：
一、訊據被告乙○○就上開犯罪事實坦承不諱，復經被害人甲○
    ○證述手機遭竊一情明確，且有該支手機通聯調閱查詢單在
    卷為證，堪認被告自白與事實相符，應係可採，是本案事證
    明確，被告犯行洵堪認定，應依法論科。
二、核被告所為，係犯刑法第349條第2項故買贓物罪。被告於(1)
    88年因恐嚇、竊盜、公共危險、侵占案件，經臺灣高等法院
    89年上訴字第4540號判決定應執行有期徒刑2年2月、罰金銀
    元3千元確定。(2)89年因妨害公務案件，經本院90年度易字
    第2563號判決處有期徒刑3月確定。(3)90年因竊盜、強盜案
    件，經臺灣板橋地方法院90年訴字第521號判決依序處有期
    徒刑1年2月、1年10月，並定應執行有期徒刑2年10月確定。
    (4)90年復因施用毒品案件，經臺灣板橋地方法院90年重簡字
    第1027號判決處有期徒刑6月確定。上開(1)、(2)之罪，嗣經
    臺灣高等法院96年度聲減字第473號裁定減刑並定應執行有
    期徒刑1年2月、罰金銀元1千5百元確定。上開(3)、(4)之罪，
    經臺灣板橋地方法院91年度聲字第2027號裁定定應執行有期
    徒刑3年4月確定，而與(1)、(2)之罪接續執行，於96年7月16
    日執行完畢，有臺灣高等法院被告前案紀錄表在卷為證。其
    受徒刑之執行完畢，5年以內故意再犯本案有期徒刑以上之
    罪，為累犯，應依刑法第47條第1項規定加重其刑。爰審酌
    被告有上開前科，素行欠佳，且其故買贓物之犯行，維持並
    穩固先前財產犯罪所致之違法狀態，並誘發財產犯罪；原於
    警詢、偵查中矢口否認犯行，嗣於本院始坦承犯行之犯後態
    度，兼衡其犯罪動機、目的、智識程度、犯罪手段、贓物價
    值及生活情況等一切情狀，量處如主文所示之刑，並諭知易
    科罰金折算標準。
據上論斷，應依刑事訴訟法第273條之1第1項、第299條第1項前
段，刑法第349條第2項、第47條第1項、第41條第1項前段，刑法
施行法第1條之1第1項、第2項前段，判決如主文。
本案經檢察官蔡立文到庭執行職務。
中    華    民    國    97    年    8    月    22    日
                    臺灣臺北地方法院刑事第14庭
                             法  官  陳琪媛
以上正本證明與原本無異。
如不服本判決，應於判決送達後10日內向本院提出上訴狀（應抄
附繕本）。告訴人或被害人如對於本判決不服者，應具備理由請
求檢察官上訴，其上訴期間之計算係以檢察官收受判決正本之日
期為準。
                             書記官  陳豪達
中    華    民    國    97    年    8    月    22    日
附錄法條：
中華民國刑法第349條
收受贓物者，處三年以下有期徒刑、拘役或五百元以下罰金。
搬運、寄藏、故買贓物或為牙保者，處五年以下有期徒刑、拘役
或科或併科一千元以下罰金。
因贓物變得之財物，以贓物論。


司法院資訊處製作；財團法人民間司法改革基金會備份。
